【裁判字號】    98,易,1041
【裁判日期】    980610
【裁判案由】    賭博
【裁判全文】
臺灣臺北地方法院刑事判決              98年度易字第1041號
公  訴  人  臺灣臺北地方法院檢察署檢察官
被      告  甲○○
            丙○○
            乙○○
            丁○○
            戊○○
                    指定送達.
上列被告因賭博案件，經檢察官提起公訴（98年度偵字第4120號
），本院判決如下：
    主  文
甲○○、丙○○、乙○○、丁○○、戊○○共同連續意圖營利，
聚眾賭博；甲○○處有期徒刑伍月，乙○○處有期徒刑肆月，丙○○、丁○○、戊○○各處有期徒刑月；如易科罰金，均以新
臺幣壹仟元折算壹日。扣案之象棋陸副、骰子陸拾顆、監視電眼
肆個、電視螢幕貳臺、畫面分割顯示控制器壹臺、無線對講機
臺、帳單貳張、購買物帳冊紙及抽頭金新臺幣拾陸萬壹仟捌佰
元，均沒收。
    事  實
一、甲○○、丙○○、乙○○、丁○○、戊○○共同基於意圖營
    利供給賭博場所及聚眾賭博之犯意聯絡，由甲○○於民國97
    年12月間向不知情之黃春成（另經不起訴處分）承租位於臺
    北市○○區○○路2段174巷24弄3號1、2樓之房屋，且甲○○自任賭場之負責人，自97年12月20日起，提供該房屋為賭
    博場所，並以電話聯絡而轉知聚集不特定多數人賭博財物，
    復以每日新臺幣（下同）5,000元之代價僱用乙○○擔任清
    帳及收取抽頭金之工作，又以每日2,000元之代價僱用丙○○、丁○○、戊○○分別擔任現場把風、觀看監視器、出入
    門禁管制及購買物品等賭場安全、雜役工作，由甲○○提供
    象棋、骰子作為賭具，由在場賭客輪流作莊賭玩「仕九（帥
    將為1點、士仕為2點、…、兵卒為7點）」，賭博方式為一
    桌分4門，每門發4顆象棋，擲骰子決定先開哪門，與莊家比
    點數，以點數大小論輸贏，每次下注金額最少為500元，最
    大為無上限，而由乙○○負責清帳及向莊家以每贏1,000元
    至2,000元收取抽頭金50元、3,000元收取抽頭金100元、
    5,000元收取抽頭金200元之方式營利。嗣於98年1月24日凌
    晨1時許，適有徐逢龍、馮松坤、許勤祺、曾仁貴、洪銘成
    、李錦川、柯昌成、宋守信、陳順志、陳錦堂、周柏全、丁
    忠義、簡有建、曹永昆、王世傑、范蘇樹、歐陽一之（起訴
    書誤為歐陽一元）、鄭志雄、魏志良、莊秋明、李見春、李
    蘇芳繕、林麗珠、張春英、李黃菊、張偉女、許崇燐、江威
    成、蕭靖錞、簡國仁、余泰祥、李東易、許安宗、李清杰、
    李春生、李柏園、蔡宜靜、黃平玉、陳靜慧、吳黃阿珠、黃
    盧新梅及鄭陳鎖卿等42人（另為警依社會秩序維護法裁處罰
    鍰）在上址以上開方式購博財物時，為警執行搜索當場查獲
    ，並扣得甲○○所有之賭具象棋6副、骰子60顆、監視電眼4
    個、電視螢幕2臺、畫面分割顯示控制器1臺、無線對講機3
    臺、帳單2紙、購買雜物帳冊3張（共5面）、抽頭金16萬
    1,800元等物，並扣得散落地上賭資現金55萬6,450元、支票
    1張（付款人上海商業銀行、票號LCA0000000號、面額2萬
    4,000元）及賭客身上所帶現金共189萬6,500元。
二、案經臺北市政府警察局中山分局報請臺灣臺北地方法院檢察
    署檢察官偵查起訴。
    理  由
一、按被告以外之人於審判外之言詞或書面陳述，除法律有規定
    者外，不得作為證據；又被告以外之人於審判外之陳述，雖
    不符合同法第159條之1至第159條之4之規定，但經當事人於
    審判程式同意作為證據，法院審酌該言詞陳述或書面陳述作
    成時之情況，認為適當者，亦得為證據；又當事人、代理人
    或辯護人於法院調查證據時，知有第159條第1項不得為證據
    之情形，而未於言詞辯論終結前聲明異議者，視為有前項之
    同意，刑事訴訟法第159條第1項及第159條之5分別定有明文
    。查本判決下列所引用之被告以外之人即證人黃春成等43人
    所為審判外之陳述，雖屬傳聞證據，惟當事人於本院準備程
    式及審判期日中均表示無意見而不予爭執，且迄至言詞辯論
    終結前亦未再聲明異議，本院審酌上開證據資料製作時之情
    況，尚無違法不當之瑕疵，亦認為以之作為證據應屬適當，
    依刑事訴訟法第159條之5規定，認前揭證據資料均有證據能
    力。
二、上揭犯罪事實，業據被告甲○○、乙○○、丙○○、丁○○
    、戊○○等5人迭於警詢、檢察官偵查及本院審理時坦承不
    諱，核與證人即賭場所在房屋出租人黃春成、證人即在場賭
    客徐逢龍、馮松坤、許勤祺、曾仁貴、洪銘成、李錦川、柯
    昌成、宋守信、陳順志、陳錦堂、周柏全、丁忠義、簡有建
    、曹永昆、王世傑、范蘇樹、歐陽一之、鄭志雄、魏志良、
    莊秋明、李見春、李蘇芳繕、林麗珠、張春英、李黃菊、張
    偉女、許崇燐、江威成、蕭靖錞、簡國仁、余泰祥、李東易
    、許安宗、李清杰、李春生、李柏園、蔡宜靜、黃平玉、陳
    靜慧、吳黃阿珠、黃盧新梅、鄭陳鎖卿等分別於警詢及偵查
    中證述內容相符，並有賭博工具象棋6副、骰子60顆、監視
    電眼4個、電視螢幕2臺、畫面分割顯示控制器1台、無線對
    講機3臺、帳單2紙、購買雜物帳冊3張（共5面）、抽頭金16
    萬1,800元等物扣案可資佐證，且有搜索時之現場照片附卷
    可按，是被告等5人所為前開任意性自白核與事實相符，均
    堪採信。綜上，本件事證明確，被告等5人所為犯行洵堪認
    定，應依法論科。
二、核被告甲○○、乙○○、丙○○、丁○○、戊○○所為，均
    係犯刑法第268條前段之意圖營利供給賭博場所罪及同條後
    段之意圖營利聚眾賭博罪。被告5人間就前揭犯行，有犯意
    聯絡及行為分擔，均為共同正犯。又被告等5人以一行為觸
    犯上開二罪名，為想像競合犯，應依刑法第55條規定，從一
    情節較重之意圖營利聚眾賭博罪處斷。而被告等5人自97年
    12月20日起至98年1月24日為警查獲時止，反覆密接提供場
    所聚眾賭博，並抽頭以營利，本質上乃具有反覆、延續性行
    為之特徵，於刑法評價上，應以集合犯之包括一罪評價之，
    僅成立一罪。爰審酌被告甲○○、乙○○、丙○○、丁○○
    、戊○○經營上開賭博行為，敗壞社會風氣，妨害社會秩序
    本件犯罪之分工以被告甲○○為首，被告乙○○係受被告甲○○僱用而擔任賭場清帳及收取抽頭金工作，而被告丙○○
    、丁○○、戊○○係受被告甲○○僱用而從事賭場把風、雜
    役等工作，兼衡被告甲○○、丙○○、丁○○、戊○○均有
    賭博罪前科，此有臺灣高等法院各該被告前案紀錄表各1 份
    存卷可按，又參以被告等人犯罪動機、目的、手段、智識程
    度、犯罪所得及犯罪後均能坦承犯行等一切情狀，分別量處
    如主文所示之刑，並均依刑法第41條第1項前段規定諭知易
    科罰金之折算標準。
三、扣案之賭博器具象棋6副、骰子60顆、監視電眼4個、電視螢
    幕2臺、畫面分割顯示控制器1台、無線對講機3臺、帳單2紙
    及購買雜物帳冊3張（共5面）等物，均係被告甲○○所有供
    犯罪所用之物；扣案之抽頭金16萬1,800元係屬被告甲○○
    所有犯罪所得之物，業據其供明在卷，均應依刑法第38條第
    1項第2款、第3款規定，諭知宣告沒收。另現場查扣之散落
    地上賭資現金55萬6,450元、支票1紙（付款人上海商業銀行
    、票號LCA0000000號、面額2萬4,000元）及在賭客身上查獲
    之現金共1,896,500元，分別為賭客徐逢龍等人所有，業為
    證人徐逢龍、馮松坤、許勤祺、曾仁貴、洪銘成、李錦川、
    宋守信、陳順志、周柏全、丁忠義、曹永昆、王世傑、范蘇
    樹、歐陽一之、鄭志雄、魏志雄、莊秋明、李見春、李蘇芳
    繕、林麗珠、張春英、李黃菊、張偉女、許崇燐、江威成、
    蕭靖錞、簡國仁、余泰祥、李東易、許安宗、李清杰、李春
    生、李柏園、蔡宜靜、黃平玉、陳靜慧、吳黃阿珠、黃盧新
    梅、鄭陳鎖卿於警詢中證述明確，並非本件被告甲○○、乙○○、丙○○、丁○○、戊○○所有或因犯罪所得之物，自
    不得於此宣告沒收，附此敘明。
據上論斷，應依刑事訴訟法第284條之1、第299條第1項前段，刑
法第28條、第268條、第55條、第41條第1項前段、第38條第1項
第2款、第3款，刑法施行法第1條之1第1項、第2項前段，判決如
主文。
本案經檢察官鄧巧羚到庭執行職務。
中    華    民    國    98    年    6     月    10    日
                        刑事第十二庭  法  官  陳慧萍
以上正本證明與原本無異。
如不服本判決應於收受送達後10日內向本院提出上訴書狀，並應
敘述具體理由；其未敘述上訴理由者，應於上訴期間屆滿後20日
內向本院補提理由書（均須按他造當事人之人數附繕本）「切勿
逕送上級法院」。
                                      書記官  黃慧怡
中    華    民    國    98    年    6     月    10    日
附錄本案論罪科刑法條：
中華民國刑法第268條
（圖利供給賭場或聚眾賭博罪）
意圖營利，供給賭博場所或聚眾賭博者，處3年以下有期徒刑，
得併科3千元以下罰金。


司法院資訊處製作；財團法人民間司法改革基金會備份。
